臺灣臺北地方法院民事判決　　九十年度重訴字第三○七二號
　　原　　　告　甲○○
　　被　　　告　乙○○
右當事人間請求清償債務事件，本院判決如左：
    主    文
被告應給付原告新台幣壹仟佰伍拾萬元及自如附表所示各利息起算日起至清償日止
，均按週年利率百分之一四．四計算之利息。
訴訟費用由被告負擔。
本判決於原告以新台幣肆佰伍拾萬元供擔保後，得假執行。但被告如於假執行程序實
施前，以新台幣壹仟佰伍拾萬元為原告預供擔保，得免為假執行。
    事    實
甲、原告方面：
  一、聲明：除假執行擔保金額外，如主文所示。
  二、陳述略稱：被告於民國九十年三月間分別向原告借到現金三筆各新台幣（以下
      同）四百五十萬元、四百萬元及五百萬元，合計一千三百五十萬元，並約定利
      率為月息一分二，言明半年還清，即應分別於九十年九月十四日、九月十九日
      及九月二十二日償還，未料被告非但未給付利息，屆期亦不清償，雖迭經原告
      催索，亦無結果，甚而避不見面，致原告受有重大損失，為此依消費借貸契約
      請求被告如數給付借款，及加計如附表所示之利息。
  三、證據：提出借據影本三件為證。
乙、被告方面：
  一、聲明：駁回原告之訴及假執行之聲請。如受不利判決，請准供擔保宣告免為假
      執行。
  二、陳述略稱：被告雖確有欠原告錢，但是沒有欠這麼多。有還一部分給原告，還
      錢的時候原告沒有扣掉，票沒有還，原告借據都沒有扣掉。總共還貨款二十八
      萬多、票款壹佰八十幾萬、越南的地過戶給她約值二百五十幾萬，即原告小精
      靈股份有限公司（下稱小精靈公司）積欠被告貨款二十八萬八千七百二十七元
      ，兩造已同意抵充本件部分借款；被告於越南國新順工業區二千五百平方公尺
      之土地使用權出售與原告，約定價款四百五十萬元，抵充二百五十萬元借款，
      尚餘二百萬元；另如附表一所列支票總金額一百八十三萬零八百一十元亦為抵
      償借款之一部分，雖該六紙支票未兌現，惟目前原告起訴在三重簡易庭九十年
      重簡字第一五三三號給付票款事件繫屬中，本件原告係重複請求，被告總計已
      清償四百六十一萬九千五百七十三元。
  三、證據：提出訂貨單二十一紙、送貨單二十四紙、台灣板橋地方法院三重簡易庭
      通知書及民事起訴狀繕本各一件（均影本）、土地預定合約書清理紀錄正本及
      影本各一件為證。
    理    由
一、原告主張被告於九十年三月間分別向伊借到現金三筆各四百五十萬元、四百萬元
    及五百萬元，合計一千三百五十萬元，並約定利率為月息一分二，半年還清，即
    應分別於九十年九月十四日、九月十九日及九月二十二日償還，惟被告非但未給
    付利息，屆期亦不清償，迭經原告催索，亦無結果之事實，已據其提出與所述相
    符之借據三件為證，且為被告所不否認，應認原告之主張為可採信。
二、被告雖辯稱略以：沒有欠這麼多錢，已返還一部分給原告，總計已清償四百六十
    一萬九千五百七十三元。還錢的時候原告沒有扣掉，票沒有還，原告借據都沒有
    扣掉，本件原告係重複請求云云。惟為原告所否認。按當事人主張有利於己之事
    實者，就其事實有舉證之責任。民事訴訟法第二百七十七條前段定有明文。查，
    被告並不否認向原告借款之事實，則其主張已為一部清償者，自應就此有利之事
    實負舉證責任。而被告迄未提出已有一部清償及將越南土地使用權過戶予原告之
    證據，其所稱已難採信。況依被告所提出之訂貨單二十一紙、送貨單二十四紙，
    其訂貨人及送貨對象均為小精靈公司，並非原告；而台灣板橋地方法院三重簡易
    庭九十年度重簡字第一五三三號民事事件之當事人則為原告與絕色事有限公司（
    業下稱絕色公司），亦非被告。按依我國法律及目前實務，係採法人實在說，即
    認法人為具有權利能力，則小精靈公司與絕色公司與原告及被告均為各自具有獨
    立人格之人，從而被告所稱小精靈公司縱有積欠被告貨款，亦屬小精靈公司所欠
    之債務，與原告無涉，被告復未能證明原告有同意以其對被告之債權與小精靈公
    司積欠被告之債務為抵銷。而前開另案給付票款事件，其被告既為絕色公司，非
    本件被告，如附表一所示之六紙支票，其發票人均為絕色公司，亦非被告，是原
    告提起本件訴訟即無重複請求之可言。綜上，足見被告所辯均無可採。
三、按，（消費借貸之）借用人應於約定期限內，返還與借用物種類、品質、數量相
    同之物，未定返還期限者，借用人得隨時返還，貸與人亦得定一個月以上之相當
    期限，催告返還。民法第四百七十八條定有明文。又遲延之債務，以支付金錢為
    標的者，債權人得請求依法定利率計算之遲延利息。但約定利率較高者，仍從其
    約定利率。同法第二百三十三條第一項亦分別明定。查，被告既積欠原告本金一
    千三百五十萬元及如其聲明所示（即如附表所示）之利息，依上開規定及約定自
    應負清償之責。
四、從而，原告依消費借貸契約請求被告給付借款一千三百五十萬元，及如附表所示
    之利息為有理由，應予准許。
五、因本案事證已臻明確，兩造其餘主張陳述及所提之證據，均毋庸再予審酌，附此
    敘明。
六、兩造陳明願供擔保請為宣告假執行或免為假執行，經核均與規定相符，爰分別酌
    定相當之擔保金額予以宣告。
七、結論：
  本件原告之訴為有理由，依民事訴訟法第七十八條、第三百九十條第二項、第三百
  九十二條，判決如主文。
中　　　華　　　民　　　國　　九十一　　年　　　四　　　月　　　九　　　日
                                  民事第三庭法      官　張明輝
右為正本係照原本作成
如對本判決上訴，須於判決送達後廿日內向本院提出上訴狀
中　　　華　　　民　　　國　　九十一　　年　　　四　　　月　　　九　　　日
　　　　　　　　　　　　　　　　　　　　　　法院書記官　周其祥
